【裁判字號】    98,訴,12
【裁判日期】    980209
【裁判案由】    毒品危害防制條例
【裁判全文】
臺灣桃園地方法院刑事判決                98年度訴字第12號
公  訴  人  臺灣桃園地方法院檢察署檢察官
被      告  甲○○
                      1
                    （現因另案在臺灣新竹監獄執行中）
上列被告因毒品危害防制條例案件，經檢察官提起公訴（九十七
年度毒偵字第四三八五號），被告於本院準備程序中就被訴事實
為有罪之陳述，經告知簡式審判程序之旨，並聽取公訴人、被告
之意見後，由本院合議庭裁定由受命法官獨任進行簡式審判程序
，判決如下：
    主    文
甲○○施用第一級毒品，累犯，處有期徒刑柒月。
    犯罪事實
一、甲○○曾因施用第二級毒品案件，經本院以八十九年度毒聲
    字第四四六○號裁定送觀察、勒戒後，認無繼續施用毒品傾
    向，由臺灣桃園地方法院檢察署檢察官以八十九年度毒偵字
    第三六二○號為不起訴處分確定；又因施用第二級毒品案件
    ，經臺灣新竹地方法院以九十二年度毒聲字第五六八號裁定
    送觀察、勒戒後，因認無繼續施用毒品傾向，於民國九十二
    年九月一日執行完畢釋放出所，並由臺灣新竹地方法院檢察
    署檢察官以九十二年度毒偵字第五三六號為不起訴處分確定
    確定。復因施用第二級毒品案件，經臺灣新竹地方法院以九
    十三年度竹簡字第一八號判決判處有期徒刑三月確定，於九
    十三年十月九日縮短刑期執行完畢。又因施用第二級毒品、
    竊盜案件，經臺灣新竹地方法院分別以九十四年度竹簡字第
    六五二號、九十五年度易字第六三二號判決分別判處有期徒
    刑四月、六月，上開二罪再由臺灣新竹地方法院以九十六年
    度聲減字第九一號裁定減為有期徒刑二月、三月，應執行有
    期徒刑四月又十五日；再因贓物案件，經臺灣新竹地方法院
    以九十六年度易字第五二四號判決判處有期徒刑六月，減為
    有期徒刑三月，並與前開施用第二級毒品、竊盜等二罪，由
    臺灣新竹地方法院以九十七年度年度聲字第一○號裁定應執
    行有期徒刑七月又十五日，於九十六年七月十六日執行完畢
    。詎不知悔改，於觀察勒戒執行完畢釋放後五年內之九十七
    年三月二十八日，竟另基於施用第一級毒品海洛因之犯意，
    在新竹縣竹東鎮○○里○○路五二八號居住處所之院子內，
    以少許第一級毒品海洛因摻於香菸內點燃吸食之方式，施用
    第一級毒品海洛因一次。嗣因新竹縣政府警察局竹東分局二
    重埔派出所將甲○○為列管為毒品調驗人口，並寄發通知甲
    ○○於九十七年三月二十九日前往該所，甲○○即於指定時
    間前往該所，並為警取得得甲○○同意後採集其尿液送驗結
    果，呈嗎啡類藥物陽性反應。
二、案經新竹縣政府警察局竹東分局報告臺灣新竹地方法院檢察
    署呈請臺灣高等法院檢察署檢察長核轉臺灣桃園地方法院檢
    察署檢察官偵查後起訴。
    理    由
一、上開施用第一級毒品海洛因一次之事實，業據被告甲○○於
    本院審理時坦承不諱，且被告為警所採集之尿液，經送請詮
    昕科技股份有限公司檢驗結果，呈嗎啡類藥物陽性反應，有
    該公司於九十七年四月二十二日所出具之濫用藥物尿液檢驗
    報告一紙附卷可稽，足認被告自白施用第一級毒品海洛因之
    犯行，核與事實相符，堪予採信。綜上，本件事證明確，被
    告之犯行洵堪認定。
二、按海洛因係毒品危害防制條例所定之第一級毒品，不得非法
    施用。核被告甲○○所為，係犯毒品危害防制條例第十條第
    一項之施用第一級毒品罪。查被告為供施用第一級毒品而持
    有該級毒品之低度行為，應為施用第一級毒品之高度行為所
    吸收，不另論罪。又被告曾因施用第二級毒品案件，經臺灣
    新竹地方法院以九十三年度竹簡字第一八號判決判處有期徒
    刑三月確定，於九十三年十月九日縮短刑期執行完畢；復因
    施用第二級毒品、竊盜案件，經臺灣新竹地方法院分別以九
    十四年度竹簡字第六五二號、九十五年度易字第六三二號判
    決分別判處有期徒刑四月、六月，上開二罪再由臺灣新竹地
    方法院以九十六年度聲減字第九一號裁定減為有期徒刑二月
    、三月，應執行有期徒刑四月又十五日；再因贓物案件，經
    臺灣新竹地方法院以九十六年度易字第五二四號判決判處有
    期徒刑六月，減為有期徒刑三月，並與前開施用第二級毒品
    、竊盜等二罪，由臺灣新竹地方法院以九十七年度年度聲字
    第一○號裁定應執行有期徒刑七月又十五日，於九十六年七
    月十六日執行完畢等情，有臺灣高等法院被告前案紀錄表一
    份存卷足按，是被告於有期徒刑執行完畢後，五年內故意再
    犯本件有期徒刑以上之罪，為累犯，應依刑法第四十七條第
    一項之規定加重其刑。爰審酌被告平日素行，且曾因施用毒
    品經送觀察勒戒二次，並曾因施用毒品而遭判刑，而未知警
    惕仍再犯本案施用第一級毒品之罪，足見其雖經觀察、勒戒
    之治療程序，未能徹底袪除施用毒品之惡習，猶再次施用，
    致深陷毒癮而難以自拔，顯未能善體國家設置觀察、勒戒及
    強制戒治機構，協助毒品施用者戒除毒癮之良法美意，惟念
    及施用毒品本質上係戕害自身健康之行為，尚未嚴重破壞社
    會秩序或侵害他人權益，且被告於本院審理時坦承犯行，態
    度良好等一切情狀，量處如主文所示之刑，以示警懲。
據上論斷，應依刑事訴訟法第二百七十三條之一第一項、第二百
九十九條第一項前段，毒品危害防制條例第十條第一項，刑法第
十一條前段、第四十七條第一項，判決如主文。
本案經檢察官潘怡華到庭執行職務。
中    華    民    國    98    年    2     月    9     日
                      臺灣桃園地方法院刑事第四庭
                              法  官  陳可薇
以上正本證明與原本無異。
如不服本判決應於收受判決後十日內向本院提出上訴書狀，並應
敘述具體理由。其未敘述上訴理由者，應於上訴期間屆滿後二十
日內向本院補提理由書 (均須按他造當事人之人數附繕本)。
「切勿逕送上級法院」。
                              書記官  賴佩霞
中    華    民    國    98    年    2     月    11    日
附錄本案論罪科刑法條全文：
毒品危害防制條例第十條
施用第一級毒品者，處六月以上五年以下有期徒刑。
施用第二級毒品者，處三年以下有期徒刑。


司法院資訊處製作；財團法人民間司法改革基金會備份。
